【裁判字號】    97,訴,799
【裁判日期】    971114
【裁判案由】    槍砲彈藥刀械管制等
【裁判全文】
臺灣板橋地方法院刑事判決               97年度訴字第799號
公  訴  人  臺灣板橋地方法院檢察署檢察官
被      告  乙○○
選任辯護人  謝清福律師
上列被告因違反槍砲彈藥刀械管制條例等案件，經檢察官提起公
訴（96年度偵字第22002號），本院判決如下：
    主  文
本件免訴。
    理  由
一、公訴意旨略以：被告乙○○明知具有殺傷力之空氣槍，係槍
    砲彈藥刀械管制條例管制之槍枝，並為管制進口之物品，未
    經許可，不得私自運輸進口，竟於民國95年3 月間某日，在
    其位於臺北縣三重市○○街2 號1 樓之居住處，利用網際網
    路連結香港雅虎網站，向真實姓名年籍不詳帳號為「jamesh
    o_ov」之成年男子，以港幣四千一百元之代價，購買西班牙
    製GAMO HUNTER 440 No.041C-000000-00 型、以壓縮彈簧壓
    縮空氣為發射動力、具殺傷力之空氣槍一枝（槍枝管制編號
    ：0000000000號，下稱系爭空氣槍），並登載寄送至其上址
    居住處，該帳號為「jamesho_ov」之成年男子即依其指示，
    於同年7 月4 日以郵寄包裹方式寄送系爭空氣槍一枝至其上
    址居住處。嗣於同日經財政部臺北關稅局發覺此一郵寄包裹
    有異而查獲，因認被告所為係涉犯槍砲彈藥刀械管制條例第
    8 條第5 項、第1 項之未經許可運輸空氣槍未遂罪及懲治走
    私條例第2 條第1 項之私運管制物品進口罪，兩罪間並具有
    想像競合之裁判上一罪關係等語。
二、按案件曾經判決確者，應諭知免訴之判決；免訴判決並得不
    經言詞辯論為之，刑事訴訟法第302 條第1 款、第307 條分
    別定有明文；又訴訟上所謂一事不再理之原則，關於實質上
    一罪或裁判上一罪，均有其適用，最高法院60年臺非字第77
    號判例要旨可資參照。
三、復按被告行為後，於94年2 月2 日修正公布之刑法，已自95
    年7 月1 日起施行，修正後刑法第2 條之規定，乃係關於新
    舊法比較適用之準據法，其本身無關行為可罰性要件之變更
    ，故於95年7 月1 日刑法修正施行後，如有涉及比較新舊法
    之問題，即應逕依修正後刑法第2 條第1 項規定，為「從舊
    從輕」之比較（最高法院95年度第8 次刑事庭會議決議意旨
    參照）。而修正施行後之刑法業已刪除第56條連續犯之規定
    ，故連續數行為而犯同一之罪名者，依此次修正前刑法第56
    條之規定，認屬連續犯，應以一罪論；但此次修正後刑法第
    56條已刪除，則無連續犯可資適用，即應將各該犯行以數罪
    併合處罰，是以適用修正前關於連續犯之規定，對被告較為
    有利。
四、經查：
(一)被告於警詢、偵查及本院審理中均坦承確有訂購系爭空氣槍
    之事實，並有財政部臺北關稅局95年12月4 日北郵緝移字第
    09501000428 號函及香港雅虎網站列印資料各一份附卷可稽
    ，暨系爭空氣槍一枝扣案可資佐證；又系爭空氣槍經送內政
    部警政署刑事警察局鑑定結果，認具有殺傷力乙節，復有上
    開警察局95年9 月29日刑鑑字第0950142130號槍彈鑑定書一
    份在卷可按，是檢察官認被告所為係涉犯上開未經許可運輸
    空氣槍未遂罪及私運管制物品進口罪，固非無據。
(二)惟查被告前因基於未經許可持有具有殺傷力之空氣槍之概括
    犯意，於94年10月間至95年3 月間，在臺北縣三重市○○街
    2 號住處，上網至香港奇摩網站，向上開「jamesho_ov」之
    同一賣家，以港幣二千至四千元之價格，購得原無殺傷力之
    空氣槍三枝（槍枝管制編號0000000000號、0000000000號、
    0000000000號），及有殺傷力之空氣槍一枝（槍枝管制編號
    0000000000號），並起意以換裝彈簧之方式增加槍枝之動能
    ，使其中不具有殺傷力之槍枝具有殺傷力，及基於持有上開
    槍枝管制編號0000000000號具有殺傷力槍枝之犯意，無故於
    上開住處持有之。復於95年3 、4 月間，分別以在臺灣奇摩
    網站購得上開空氣槍美國原廠彈簧及在臺北縣三重市○○路
    ○段的彈簧店購得彈簧後，在臺北縣三重市○○街2 號住處
    ，先後更換上開槍枝管制編號0000000000號、0000000000號
    二槍枝之彈簧，改造後使其槍枝動能具備殺傷力等犯行，業
    經臺灣高等法院於96年8 月24日以96年度上訴字第3060號刑
    事判決以連續未經許可製造具有殺傷力之空氣槍罪，判處有
    期徒刑二年八月，併科罰金新臺幣十二萬元，罰金如易服勞
    役，以新臺幣三千元折算一日，並於96年11月22日經最高法
    院以96年度臺上字第6480號刑事判決駁回上訴確定，有上開
    判決書及臺灣高等法院被告前案紀錄表等資料在卷可按，並
    經本院調取該案卷宗核閱屬實。
(三)查本件公訴意旨所指被告未經許可運輸空氣槍未遂及私運管
    制物品進口等犯行，乃係基於被告向上開「jamesho_ov」之
    成年男子購買系爭具殺傷力空氣槍後輸入國內之基礎事實，
    其中公訴意旨認被告於本案中購買系爭空氣槍之時間為95年
    3 月間，本院審理中被告並提供其聯絡訂購系爭空氣槍之電
    子郵件列印資料一份在卷可參，是被告之購買時間應即為95
    年3 月間，堪以認定，即與上開臺灣高等法院96年度上訴字
    第3060號案件中被告購買槍枝之時間緊接。又被告購買該案
    具有殺傷力之空氣槍一枝（槍枝管制編號為0000000000號）
    ，亦係上網至香港奇摩網站，向上開「jame sho_ov 」同一
    賣家購買後，以郵寄之方式自海外運送至臺灣，與本案系爭
    空氣槍之購買對象、地點及運輸來台方式完全相同，顯可徵
    被告乃係基於概括犯意反覆為之。至於所犯罪名部分，本案
    與上開96年度上訴字第3060號案件中被告購買槍枝管制編號
    為0000000000號空氣槍之模式既然完全相同，且時間相近，
    顯然所犯者應為相同之罪名，此不應因該案中漏論被告自海
    外運輸或私運進入國內部分之罪名，僅就該部分論以持有具
    殺傷力槍枝罪而有差異。準此，本案被告自海外購入系爭空
    氣槍後運輸或私運進入國內之犯行，與上開96年度上訴字第
    3060號案件中被告購買後運輸或私運槍枝管制編號為000000
    0000號空氣槍之犯行，即應具有修正前刑法第56條連續犯之
    裁判上一罪關係，依審判不可分原則，上開確定判決之效力
    自應及於本案所起訴之犯罪事實。本案既係於該案在96年11
    月22日判決確定後，方於97年2 月27日向本院起訴，有臺灣
    板橋地方法院97年2 月27日甲○榮速96偵22002 字第18671
    號函上本院之收狀戳在卷可按，揆諸首揭說明，本案即不經
    言詞辯論，逕為諭知免訴之判決。
五、末按沒收為從刑之一種，依主從不可分原則，應附隨於主刑
    而同時宣告之，除有罪、免刑等判決，於裁判時併宣告外，
    如諭知無罪之判決，既無主刑，從刑亦無所附麗，最高法院
    78年臺非字第72號判例可資參照。同理，免訴判決因屬無主
    刑之判決，且又非屬免刑判決，從刑亦無所附麗，縱案內有
    扣案物品，亦不得於諭知免訴判決之同時併予宣告沒收，要
    屬當然。本案既經本院判決免訴如前，揆諸上開說明，扣案
    之系爭空氣槍一枝，即無從於本件判決併予宣告沒收，附此
    敘明。
六、據上論斷，應依刑事訴訟法第302 條第1 款、第307 條，判
    決如主文。
中    華    民    國    97    年    11    月    14    日
                刑事第十四庭審判長法  官 李幼妃
                                  法  官 鄭燕璘
                                  法  官 張紹省
以上正本證明與原本無異。
如不服本判決應於送達後十日內向本院提出上訴狀。
                                  書記官 周雅玲
中    華    民    國    97    年    11    月    14    日


司法院資訊處製作；財團法人民間司法改革基金會備份。
